【裁判字號】    99,交聲,507
【裁判日期】    990826
【裁判案由】    違反道路交通管理處罰條例聲明異議
【裁判全文】
臺灣桃園地方法院交通事件裁定        99年度交聲字第507號
原處分機關  交通部公路總局新竹區監理所中壢監理站
異  議  人
即受處分人  甲○○
上列異議人即受處分人因違反道路交通管理處罰條例案件，對於
交通部公路總局新竹區監理所中壢監理站99年4 月14日壢監裁字
第裁53-D00000000號、壢監裁字第裁53-D00000000號違反道路交
通管理事件裁決書所為處分聲明異議，本院裁定如下：
    主  文
異議均駁回。
    理  由
一、原處分意旨略以：異議人即受處分人甲○○（下稱異議人）
    分別於99年2 月15日21時18分許、99年3 月8 日20時46分許
    ，駕駛車牌號碼2136-KT 號自小客車，行經桃園縣中壢市○
    ○路○ 段與南園路路口時，因有「不遵守道路交通標線之指
    示（紅燈超越停止線）」之違規情事，經桃園縣政府警察局
    交通隊分別以桃警交相字第D00000000 號、桃警交相字第D0
    0000000 號舉發違反道路交通管理事件通知單逕行舉發。復
    經原處分機關於99年4 月14日以壢監裁字第裁53-D00000000
    號、第裁53-D00000000號裁決書，認異議人不遵守道路交通
    標線之指示，違反道路交通管理處罰條例第60條第2 項第3
    款規定，分別裁處罰鍰新臺幣（下同）900 元等語。
二、異議人聲明異議意旨略以：此路段為異議人經常性行經路段
    ，且為交通頻繁處，綠燈右轉停於左轉暫停區，並未影響其
    他行車車輛，且其他車輛亦是如此狀況，如此行為為違規暫
    停，豈不有很多罰單可開，否則不應有該虛線暫停區，請給
    予公正行事云云。
三、按汽車駕駛人，駕駛汽車不遵守道路交通標線之指示者，而
    本章各條無處罰之規定者，處新臺幣（下同）900 元以上18
    00元以下罰鍰，道路交通管理處罰條例第60條第2 項第3款
    定有明文。次按白實線為停止線之標線，用以指示行駛車輛
    停止之界限，車輛停止時，其前懸部分不得伸越該線，道路
    交通標誌標線號誌設置規則第170 條第1 項、第2 項定有明
    文。又左彎待轉區線，用以指示左彎車輛可在直行時相時段
    進入待轉區，等候左轉，左轉時相終止時，禁止在待轉區內
    停留。本標線應配合左彎專用車道及左轉時相使用，設於左
    彎專用車道之前端，伸入交岔路口，距離中心不得少於三公
    尺。本標線為兩條平行白虛線，線寬一○公分，線段及間距
    均為五○公分，其前端應標繪停止線，同規則第184 條亦定
    有明文。
四、經查：
  (一)異議人有於上揭時、地，駕車行經燈光號誌管制之交岔路口
    ，於紅燈時因超越停止線而停於左彎待轉區等事實，有桃園
    縣政府警察局交通隊桃警交相字第D00000000 號、第D00000
    000 號舉發違反道路交通管理事件通知單各1 紙及採證照片
    各2 張等在卷可稽，足認異議人確係於燈光號誌呈現紅燈禁
    止直行時，將其所駕駛之上開車輛駛至超越停止線之左彎待
    轉區等情無訛，堪以認定。
  (二)異議人雖以前揭情詞置辯，然揆諸前揭說明，左彎待轉區線
    係用以指示左彎車輛可在直行時相時段進入待轉區，等候左
    轉，左轉時相終止時，禁止在待轉區內停留。顯見車輛欲超
    越停止線而駛入左彎待轉區內，必須是當時之時相即燈光號
    誌係處於車輛可直行之時相時段方得為之甚明。然本件異議
    人於將車輛駛至左彎待轉區內時，當時之燈光號誌係為紅燈
    ，此有卷附照片各2 張可證，顯非屬可直行時相之時段，異
    議人之車輛自應於紅燈前之停止線即白實線即停止，其前懸
    部分不得伸越該線。且異議人既係領有駕駛執照之人，對於
    前揭道路交通安全規則及道路交通標誌標線號誌設置規則等
    法規，自難諉為不知，況國民有知法義務，異議人不得僅因
    其對道路交通標線設置之錯誤認知而主張不知法律，要求免
    罰。又如有其他車輛亦於該處違規暫停，並不能使異議人此
    一違規行為合法化，該道路交通標誌標線號誌有其設置之目
    的，於何路段為何種標線設置為行政機關之裁量權限，是異
    議人執前詞所辯，洵難資為對於異議人有利之認定。
  (三)綜上，異議人上開辯解，並無依據，尚難憑採。揆諸前開規
    定及說明，原處分機關裁決各處分異議人罰鍰900 元，共計
    罰鍰1800元，於法並無不合，是本件聲明異議為無理由，均
    應予駁回。
據上論斷，應依道路交通管理處罰條例第87條第2 項、道路交通
案件處理辦法第19條，裁定如主文。
中    華    民    國    99    年    8     月    26    日
                  交通法庭法  官  蔡世芳
以上正本證明與原本無異。
如不服本裁定，應於裁定送達後5 日內向本院提出抗告狀。
                          書記官  張尹嫚
中    華    民    國    99    年    8     月    27    日

司法院資訊處製作；財團法人民間司法改革基金會備份。
